【裁判字號】    90,訴,1734
【裁判日期】    901121
【裁判案由】    偽造文書等
【裁判全文】
臺灣高雄地方法院刑事判決                          九十年度訴字第一七三四號
    公  訴  人  臺灣高雄地方法院檢察署檢察官
    被      告  丙○○
右列被告因偽造文書等案件，經檢察官提起公訴（九十年度偵字第九二四五號），本
院判決如左：
    主  文
丙○○連續行使偽造私文書，足以生損害於他人，累犯，處有期徒刑捌月。
台灣大哥大股份有限公司行動電話服務申請書上偽造「乙○○」之署名及捺印共拾枚
、遠傳電信股份有限公司行動電話服務申請書上偽造「乙○○」之署名及捺印共捌枚
、扣案乙○○之身分證上換貼有丙○○之照片、偽造乙○○之印章、0000000
000號ＳＩＭ卡各壹枚均沒收。
    事  實
一、丙○○前曾於八十七年五月間因竊盜案件，經法院判處有期徒刑十月確定，於八
    十八年十一月二十日執行完畢，猶不知悔改。復於九十年五月初許與甲○○（業
    由檢察官偵查中），共同基於意圖為自己不法所有及偽造文書之概括犯意聯絡，
    推由丙○○於同年五月四日，將其照片及丙○○前往高雄市○○區○○路委由不
    知情業者偽刻「乙○○」之印章各一枚，交付予甲○○，再由甲○○將丙○○之
    相片換貼於乙○○之身分證上，而變造乙○○之身分證，渠等二人隨即於五月四
    日十七時許共同前往屏東市○○路二二二號台灣電店股份有限公司，申請台灣大
    哥大股份有限公司（下稱臺灣大哥大公司）0000000000號、0000
    000000號、0000000000號、0000000000號、000
    0000000號行動電話門號使用，並於台灣大哥大公司行動電話服務申請書
    上偽簽「乙○○」之署名、捺印共十枚及其他不實內容，連同前開換貼其照片之
    乙○○身分證行使，致臺灣大哥大公司陷於錯誤，以為丙○○即為乙○○而同意
    其申請，並提供電信通訊服務予丙○○，足生損害於乙○○及臺灣大哥大公司之
    權益，丙○○與甲○○則朋分上開門號使用，並共同藉此方式獲有免繳納電話費
    用合計新臺幣（下同）八千一百七十一元之不法利益。丙○○及甲○○復承前犯
    意，又於同年五月八日、五月十日及九月十七日，前往位於高雄市○○路附近日
    吉科技股份有限公司，行使換貼其照片之乙○○身分證，申請遠傳電信股份有限
    公司（下稱遠傳公司）0000000000號、0000000000號、0
    000000000號及0000000000號行動電話門號使用，並於遠傳
    公司行動電話申請書上簽乙○○之署名及捺印共八枚，與其他不實內容，持之行
    使，致遠傳公司陷於錯誤，以為丙○○即為乙○○，並允其所請及提供電信通話
    服務，亦足生損害於乙○○及遠傳公司之權益，丙○○及甲○○藉此詐術獲得共
    同享有免費使用一萬零七百四十元電信服務之不法利益。嗣於九十年五月十日十
    三時許，經警持拘票拘提丙○○時，在其住處當場查獲偽造之乙○○身分證、偽
    刻之乙○○印章、台灣大哥大行動電話申請書、台灣大哥大公司行動電話門號0
    000000000號ＳＩＭ卡等物，始獲悉上情。
二、案經高雄市政府警察局移請臺灣高雄地方法院檢察署檢察官偵查起訴。
    理  由
一、右揭事實，訊據被告丙○○均坦承不諱，核與被害人乙○○於警訊時之證述相符
    、並有台灣大哥大公司、遠傳公司之客戶租用資料各一份、台灣大哥大公司00
    00000000號、0000000000號、0000000000號、0
    000000000號、0000000000號行動電話申請書影本共五紙、
    遠傳公司0000000000號、0000000000號行動電話申請書影
    本共二份附卷可稽，復有扣案換貼被告照片之乙○○身分證、偽刻之乙○○印章
    各一枚、0000000000行動電話門號ＳＩＭ卡一張供佐，足證被告自白
    ，與事證相符，自堪採信。又被告行使換貼其照片之乙○○身分證、盜刻之乙○○印章，於上開文書上偽造乙○○之署名，及填載其他不實之聯絡方式之詐術，
    分別由台灣大哥大公司及遠傳公司同意其申請提供電信通話服務，獲有八千一百
    七十一元及一萬零七百四十元之利益，此觀諸卷附之臺灣大哥大公司行動電話費
    帳單服務費帳單，及遠傳公司電信費帳單等證至明。被告以乙○○名義，虛偽填
    載上開文書，致使台灣大哥大公司及遠傳公司陷於錯誤，而提供上開服務，被告
    並因此可達其無償享有上開利益之目的，益徵其自始即有不法利益之意圖，故本
    案事證已臻明確，被告犯行堪予認定。
二、查被告與共同被告甲○○換貼其照片於乙○○之身分證上，持之行使，客觀上自
    足使他人誤認其即為乙○○，而產生身分上混淆；被告於台灣大哥大公司及遠傳
  公司行動電話服務申請書，偽簽乙○○之署名、捺印及其他不實資料，致使台灣
    大哥大公司及遠傳公司以為其即為乙○○，並分別提供電信通話服務至一定期間
    後，依其填載不實之聯絡方式寄送帳單，因此須負擔無法聯絡被告及求償之損害
    ，而被告此一偽造私文書之行為，亦將使乙○○受有上開公司追償其使用電信費
    用對價之損害，此為公眾周知之事實，本毋待舉證證明至明，核與上揭台灣大哥
    大公司及遠傳公司帳單所載相契，均足生損害於台灣大哥大公司、遠傳公司及乙○○。故核其所為，係犯刑法第二百十六條、第二百十條、第二百十二條行使變
    造特種文書罪、行使偽造私文書罪及第三百三十九條第二項詐欺得利罪。被告與
    甲○○就上開犯行，有犯意聯絡及行為分擔，均為共同正犯。被告藉上開行使偽
    造私文書之方式，係詐得台灣大哥大公司及遠傳公司所提供電信通話之無形服務
    ，並非現實有形之財物，所為應係得財產上之不法利益，故公訴意旨認其所犯係
    刑法第三百三十九條第一項之詐欺取財罪，容有誤會，惟其起訴被告使用行動電
    話門號之基本社會事實同一，本院自應併予審究，並變更其起訴法條。被告偽造
    乙○○署名及捺印係其偽造私文書之部分行為，而其偽造私文書之低度行為，應
    為其進而行使之高度行為所吸收，均不另論罪。又被告先後多次行使變造特種文
    書、行使偽造私文書及詐欺得利犯行，均時間緊接，犯罪構成要件相同，顯各係
    基於概括之犯意為之，均為連續犯，應依刑法第五十六條之規定各論以一罪，並
    加重其刑。其所犯行使偽造私文書、行使變造特種文書罪及詐欺得利三罪間，有
    方法結果之牽連關係，應依刑法第五十五條之規定從一重之連續行使偽造私文書
    罪處斷。
三、公訴人雖未就被告與甲○○共同持換貼有其照片之乙○○身分證，前往位於高雄
    市○○路附近日吉科技股份有限公司，申請遠傳公司0000000000號、
    0000000000號、0000000000號及0000000000號
    門號，並於遠傳公司行動電話申請書上簽乙○○之署名及捺印共八枚，與其他不
    實內容，持之行使，並因而獲得享有免費使用一萬零七百四十元電信服務之利益
    等犯行提起公訴，惟此部分犯行，與前開起訴論罪之犯罪事實部分，有牽連犯及
    連續犯之裁判上一罪關係，故本院自應就此同一案件之事實併予審究，附此敘明
    。被告丙○○前曾於八十七年五間因竊盜案件，經法院判處有期徒刑十月確定，
    於八十八年十一月二十日執行完畢，此有臺灣高等法院被告全國前案紀錄表一份
    在卷足按，其於有期徒刑之執行完畢後，五年內再犯有期徒刑以上之罪，為累犯
    ，應依刑法第四十七條之規定，遞加重其刑。爰審酌前有多次違反麻醉藥品管理
    條例、竊盜前科，此觀諸前開臺灣高等法院被告全國前案紀錄表自明，顯見其品
    行非端，經多次刑之執行後，皆未能收教化及矯治之效，竟利用此不實之方式，
    獲取不法利益，惡性非輕；惟念其犯罪後坦承全部犯行，態度尚佳，及上開不法
    利益數額等一切情狀，量處如主文所示之刑，藉資懲儆。另台灣大哥大公司行動
    電話服務申請書偽造「乙○○」之署名及捺印共十枚，遠傳公司行動電話服務申
    請書上偽造「乙○○」之署名及捺印共八枚，及偽造乙○○之印章一枚，應依刑
    法第二百十九條之規定，併予宣告沒收。又被告雖於九十年五月十日經警拘提到
    案執行強制戒治，惟其於九十年九月十七以乙○○名義申請，在遠傳公司行動電
    話服務申請書上偽造「乙○○」之署名及捺印共二枚，自應屬其與被告甲○○共
    同犯意聯絡之範圍，雖該申請書及0000000000號行動電話申請書經調
    取而未能附卷供佐，惟既無證據證明其上之署名及捺印業已滅失，依共犯應就全
    部犯罪事實負責之法理，自仍應依刑法第二百十九條之規定併予宣告沒收，應予
    敘明。扣案乙○○身分證上換貼被告之相片一枚，及0000000000號Ｓ
    ＩＭ卡一只，為被告所有，且係供其犯罪所用之物或因本案犯罪所得之物，業據
    被告陳明在卷，爰依刑法第三十八條第一項第二款及第三款之規定分別為沒收之
    諭知。至於扣案乙○○之身分證一枚，雖係供被告犯罪所用之物，惟並非被告所
    有，故未為沒收之諭知，附此敘明。
據上論斷，應依刑事訴訟法第二百九十九條第一項前段、第三百條、刑法第二十八條
、第五十六條、第二百十六條、第二百十條、第二百十二條、第三百三十九條第二項
、第一項、第五十五條、第四十七條、第三十八條第一項第一款、第二款、第二百十
九條，罰金罰鍰提高標準條例第一條前段，判決如主文。
中      華      民      國      九十      年    十一     月    二十一   日
                                臺灣高雄地方法院刑事第二庭
                                      法  官    李代昌
右正本證明與原本無異。
如不服本判決，應於判決送達後十日內，向本院提出上訴狀。
                                      書記官    吳月華
中      華      民      國      九十      年    十一     月    二十二   日
附錄本判決論罪科刑適用法條
中華民國刑法第二百一十六條
 (行使偽造變造或登載不實之文書罪)
行使第二百十條至第二百十五條之文書者，依偽造、變造文書或登載不實
事項或使登載不實事項之規定處斷。
中華民國刑法第二百一十條
 (偽造變造私文書罪)
偽造、變造私文書，足以生損害於公眾或他人者，處五年以下有期徒刑。


司法院資訊處製作；財團法人民間司法改革基金會備份。
